【裁判字號】    98,上訴,4793
【裁判日期】    990119
【裁判案由】    毒品危害防制條例
【裁判全文】
臺灣高等法院刑事判決                98年度上訴字第4793號
上  訴  人
即  被  告  甲○○
上列上訴人即被告因毒品危害防制條例案件，不服臺灣基隆地方
法院98年度訴字第1038號，中華民國98年9月23日第一審判決（
起訴案號：臺灣基隆地方法院檢察署98年度毒偵字第1667號），
提起上訴，被告為有罪之陳述，本院合議庭裁定改行簡式審判程
序，並判決如下：
    主  文
上訴駁回。
    事  實
一、甲○○前因違反毒品危害防制條例案件，經臺灣基隆地方法
    院依聲請裁定送勒戒處所觀察、勒戒結果，因認有繼續施用
    毒品之傾向，再經該院依聲請裁定令入戒治處所施以強制戒
    治，嗣因戒治成效良好，經該院以94年度毒聲字第80號裁定
    停止戒治，於94年3 月14日出監，所餘戒治期間付保護管束
    ，於94年8 月22日保護管束期滿執行完畢，並經臺灣基隆地
    方法院檢察署檢察官以94年度戒毒偵字第29號為不起訴處分
    確定。復因施用毒品案件，經臺灣基隆地方法院分別以94年
    度訴字第885號、95年度訴字第307號判決判處應執行有期徒
    刑1年、10 月，又因施用毒品案件，經臺灣新竹地方法院以
    95年度竹簡字第1365號判決判處有期徒刑4月，上開3案接續
    執行，於96年11 月9日假釋出監，並於同年12月11日保護管
    束期滿，未經撤銷假釋，其未執行之刑以已執行論而執行完
    畢。詎其仍未戒除毒癮，於強制戒治執行完畢釋放後5 年內
    ，復基於施用第一級毒品之犯意，於98年8 月4日下午1時許
    ，在基隆市○○區○○路65之3號2樓住處，以針筒注射方式
    施用第一級毒品海洛因1次。嗣於98年8月4日下午5時40分許
    ，為警於上開住處執行搜索，經徵得其同意後採尿送驗，結
    果呈嗎啡陽性反應，而悉上情。
二、案經基隆市警察局移送臺灣基隆地方法院檢察署檢察官偵查
    起訴。
    理  由
一、上述犯罪事實，業據被告甲○○於偵查中、原審及本院審理
    時供認不諱（見偵卷第30頁、原審卷第22、31頁、本院卷第
    30頁反面、47頁反面），又被告為警查獲時所採集之尿液，
    經送檢驗結果，呈嗎啡陽性反應，有基隆市警察局偵辦毒品
    案件尿液檢體對照表及台灣尖端先進生技醫藥股份有限公司
    98年9 月1日出具之濫用藥物檢驗報告各1份在卷可憑（見偵
    卷第10至11頁），足徵被告自白與事實相符，本案事證明確
    ，被告犯行堪以認定。至被告於本院審理時辯稱：伊是自首
    云云，然查被告於警詢時僅供稱伊於驗尿前三日有服用嗽精
    感冒藥，並未承認有施用海洛因等語（見偵卷第4 頁反面）
    ，是被告所辯，殊無可採。
二、查海洛因為毒品危害防制條例第2條第2 項第1款所規定之第
    一級毒品，不得擅自施用。核被告施用海洛因之行為，係犯
    毒品危害防制條例第10條第1 項之施用第一級毒品罪。其持
    有海洛因之低度行為應為施用海洛因之高度行為所吸收，不
    另論罪。又被告有犯罪事實欄所述之犯罪科刑執行情形，有
    本院被告前案紀錄表在卷可憑，其於受有期徒刑之執行完畢
    後，五年以內故意再犯有期徒刑以上之罪，為累犯，應依刑
    法第47條第1項之規定加重其刑。
三、按量刑輕重，係屬事實審法院得依職權自由裁量之事項，苟
    已斟酌刑法第57條各款所刑情狀，而未逾法定刑度，不得遽
    指為違法（最高法院72年臺上字第6696號判例參照）。查原
    審以被告犯罪事證明確，適用毒品危害防制條例第10條第 1
    項，刑法第47條第1 項，並審酌被告雖曾至醫院就醫接受戒
    癮治療，惟仍未戒除而再犯本罪，及犯罪戕害自己身體健康
    等一切情狀，量處被告有期徒刑7 月，其認定事實、適用法
    律及量刑均為妥適，被告以原審量刑過重，請求判處得易科
    罰金之有期徒刑為由提起上訴，為無理由，應予駁回。
據上論斷，應依刑事訴訟法第368 條、第273條之1，判決如主文
。
本案經檢察官陳昱旗到庭執行職務。
中    華    民    國    99    年    1     月    19    日
                  刑事第二十庭審判長法  官  楊貴雄
                                    法  官  許必奇
                                    法  官  周明鴻
以上正本證明與原本無異。
如不服本判決，應於收受送達後10日內向本院提出上訴書狀，其
未敘述上訴之理由者並得於提起上訴後10日內向本院補提理由書
（均須按他造當事人之人數附繕本）「切勿逕送上級法院」。
                                    書記官  郭彥琪
中    華    民    國    99    年    1     月    19    日


司法院資訊處製作；財團法人民間司法改革基金會備份。
